【裁判字號】    95,抗,349
【裁判日期】    950811
【裁判案由】    假處分
【裁判全文】
臺灣高等法院臺中分院民事裁定           95年度抗字第349號
抗  告  人  甲○○
上列抗告人因與相對人昌運建設開發股份有限公司間假處分事件
，對於中華民國95年6月26日臺灣台中地方法院95年度裁全字第
7966號民事裁定提起抗告，本院裁定如下：
      主  文
抗告駁回。
抗告訴訟費用由抗告人負擔。
      理  由
一、本件相對人昌運建設開發股份有限公司向原法院聲請假處分
    ，其聲請意旨略以：相對人與抗告人訂立房屋租賃契約，向
    抗告人承租坐落台中市○○○路760號38樓房屋，租期自民
    國95年2月1日起至95年5月21日止，相對人並已開立支票2紙
    交付抗告人，以給付租金。惟相對人頃接獲法院除去租賃權
    之執行命令，抗告人顯已無法將上開房屋交付相對人使用，
    是以如附表所示支票即暫無給付義務，因恐抗告人提示如附
    表所示之支票，造成難以彌補之損失，乃依民事訴訟法第
    532 條之規定，願供擔保以代釋明，聲請假處分，請求裁定
    禁止抗告人就如原裁定附表所示支票為付款之提示及轉讓與
    第三人等語。
二、原法院以：債權人就金錢請求以外之請求，因請求標的之現
    狀變更，有日後不能強制執行之虞，欲保全強制執行者，得
    聲請假處分，民事訴訟法第532條第1項定有明文。查相對人
    以其承租坐落台中市○○○路760號38樓房屋，租期自95年2
    月1日起至95年5月21日止，並已開立支票2紙交付抗告人，
    以給付租金，惟其租賃權業經該院依法除去，抗告人顯已無
    法將上開房屋交付相對人使用，是以如原裁定附表所示支票
    即暫無給付之義務等情，並提出租賃合約書、法院執行命令
    及支票影本等，陳明願供擔保以代釋明，因而認為相對人之
    聲請應予准許。
三、抗告意旨雖謂：本件相對昌運建設開發股份有限公司雖接獲
    法院除去租賃權之執行命令，但其仍在繼續使用抗告人即出
    租人之房屋，抗告人並未收到相對人即承租人書面或返還房
    屋通知，是其有不繳付租金之不法意圖；且其尚有95年3月
    10 日至95年5月11日所使用電費33,794元及5月12日至今之
    使用電費未繳清，抗告人已於95年7月5日，以存證信函通知
    相對人出面處理，是相對人之聲請係以合法掩護非法。為此
    提出抗告，請廢棄原裁定，飭令相對人即承租人履行合約，
    付清房租、電費及借用傢俱，俾維權益云云。
四、惟按債權人就金錢請求以外之請求因請求標的之現狀變更，
    有日後不能強制執行或甚難強制執行之虞，欲保全強制執行
    者，得聲請假處分；又於爭執之法律關係，為防止發生重大
    之損害或避免急迫之危險或有其他相類之情形而有必要時，
    得聲請為定暫時狀態之處分，民事訴訟法第532條、第538條
    第1項定有明文。再假處分，僅為保全強制執行方法之一種
    ，故苟合於上開假處分條件，並經債權人敘明假處分之原因
    存在，法院即得為假處分之裁定。至債權人起訴主張之實體
    上理由，是否正當，乃屬本案判決問題，非假處分裁判中所
    能解決（最高法院20年抗字第5號判例意旨參照）。又票據
    法施行細則第4條規定，票據為不得享有票據上權利或票據
    權利應受限制之人獲得時，原票據權利人得依假處分程序，
    聲請法院為禁止占有票據之人向付款人請求付款之處分。合
    先敘明。
五、本件相對人以其與抗告人訂立房屋租賃契約，向抗告人承租
    坐落台中市○○○路760號38樓房屋，租期自民國95年2月1
    日起至95年5月21日止，相對人並已開立支票2紙交付抗告人
    ，以給付租金。惟相對人已接獲原法院除去租賃權之執行命
    令，是抗告人顯已無法將上開房屋交付相對人使用，是以系
    爭用以支付租金之如原裁定附表所示支票，抗告人已不得享
    有票據上之權利，自有上開票據法施行細則之適用。又聲請
    假處分，祇須債權人就金錢請求以外之請求，欲保全強制執
    行，且因請求標的現狀變更，有日後不能強制執行或甚難執
    行之虞者，即得為之。而民事訴訟法或其他法律均無限制票
    據發票人不得聲請假處分之規定，是則原票據權利人如主張
    其為民事訴訟法第532條所指之債權人，依該條規定聲請為
    假處分，經核相符者，法院自得准許。至抗告意旨以相對人
    仍繼續使用房屋，且尚有使用電費未繳清等情，縱令屬實，
    已有相對人提供之擔保，可獲得取償。從而，原法院依相對
    人之聲請准予假處分，經核尚無不合，抗告意旨求予廢棄，
    為無理由，應予駁回。
六、據上論結，本件抗告為無理由，依民事訴訟法第495條之1第
    1項、第449條第1項，第95條，第78條，裁定如主文。
中    華    民    國    95    年    8    月    11    日
                      民事第五庭審判長法  官  林陳松
                                      法  官  邱森樟
                                      法  官  古金男
以上正本係照原本作成。
不得再抗告。
                                      書記官  詹錫朋
中    華    民    國    95    年    8     月    11    日
                                                      Ｂ


司法院資訊處製作；財團法人民間司法改革基金會備份。
